

RODOLPHE BELONCLE

PROFIL

Passionné de vin, j'ai eu l'opportunité de construire mon expérience au fil de ces dernières années par tout ce qui concerne ce milieu, aussi bien sur le plan technique que commercial.

Je me forme actuellement en autodidacte à la programmation css/javascript. Vous pouvez consulter ma page web : www.winecoder.fr

COORDONNÉES

0785717486

rbeloncle@gmail.com

Rue Schwandorf
 Résidence de Nissolia
 33500 Libourne

COMPÉTENCES

Polyvalence

Communication

Viticulture

Dégustation

Anglais

Informatique

EXPÉRIENCE PROFESSIONNELLE

CHÂTEAU FRANC MAILLET POMEROL

MAI 2017 - JAN 2021

Assistant Maitre de Chai

CHÂTEAU LA TOUR CARNET

2014 - 2016

Ouvrier de chai

RESTAURANT DIDIER DE COURTEN** MICHELIN SUISSE

2013 - 2014

Chef Sommelier

RESTAURANT WHATLEY MANOR** MICHELIN ANGLETERRE

2011 - 2013

Chef Sommelier

FORMATION

BAC PROFESSIONNEL HOTELLERIE / RESTAURATION 2009

BREVET PROFESSIONNEL SOMMELLERIE

BREVET DE TECHNICIEN SUPERIEUR VITI/OENO
2016

TITULAIRE PERMIS CACES R489:1B/3/5

LOISIRS

Guitare électrique / Saxophone / Sculpture sur pierre